臺北高等行政法院判決
　　　　　　　　　　　　　　　　　　 93年度訴字第01058號
　　　　　　　　　　　　　　　.
原　　　告　錢京視聽股份有限公司
代　表　人　甲○
訴訟代理人　林恆鋒律師
被　　　告　臺北市稅捐稽徵處
代　表　人　乙○○處長）住同.
訴訟代理人　丙○○
　　　　　　丁○○
　　　　　　戊○○
上列當事人間因娛樂稅事件，原告不服台北市政府中華民國93年
2月5日府訴字第09228452100號訴願決定，提起行政訴訟。本院
判決如下：
   主  文
原告之訴駁回。
訴訟費用由原告負擔。
   事  實
一、事實概要：
    緣原告於臺北市中山區○○○路○段3號經營ＫＴＶ，係屬提
    供伴唱機具設備供顧客唱歌之業務，被告機關中南分處乃依
    娛樂稅法按月依原告每月營業額，查定課徵原告90年5月至8
    月、91年3月至11月之娛樂稅，原告對於上開各月份娛樂稅查
    定稅額不服，申請復查，未獲變更，提起訴願，亦遭決定駁
    回，遂提起本件行政訴訟。
二、兩造聲明：
　　(一)原告聲明求為判決：1.訴願決定及被告機關核定原告90年
                          5月至8月、91年3月至11月娛樂稅
                          之處分均撤銷。
                        2.訴訟費用由被告負擔。
    (二)被告聲明求為判決：1.駁回原告之訴。
                        2.訴訟費用由原告負擔。
三、兩造之爭點：被告機關參酌原告實際營業額，據以核定原告
                90年5月至8月、91年3月至11月份之娛樂稅額，
                是否適法？
　　(一)原告主張之理由：
      1.按「娛樂稅代徵人每月代徵之稅款，應於次月10日前填
        用自動報繳書繳納。但經營方式特殊或營業規模狹小經
        主管稽徵機關查定課徵者，由稽徵機關填發繳款書，限
        於送達後10日內繳納。」為娛樂稅法第9條第1項所明定
        。次按「使用統一發票之娛樂業，申請代徵娛樂稅時，
        娛樂稅承辦人員應參酌其營業稅申報銷售額及調查營業
        狀況，依查定公式核定課徵娛樂稅，並將查定情形知會
        營業稅承辦人員。」、「每月營業額查定計算公式：Ｋ
        ＴＶ係以：每人平均收費額×房間數×每房間平均人數
        ×每天營業時數÷每節平均時數×營業成數×每月天數
        」、「娛樂稅代徵人對於查定稅額如有異議申請更正或
        復查者，應派員稽查，就查得之資料，作為核課之依據
        。」復為行為時台北市稅捐稽徵處娛樂稅查定作業注意
        事項 (以下稱查定作業注意事項)定有明文。
      2.惟查自動報繳與查定課徵分屬不同之規制，經　大院92
        年8月13日92年度訴字第124號判決有案，採查定課徵方
        式時，稽徵機關有義務遵照查定作業注意事項規定之方
        式、程序及項目逐一核實查定，復經台北市政府91年5
        月3日府訴字第09016429201號及第00000000000號訴願
        決定指明有案，被告自未可拒絕踐行查定之規定，逕以
        實際營業額比較執為處分合法之論據，否則查定課徵制
        度豈非虛設。次查本件被告核定原告娛樂稅營業額
        21,510,700元，所據為何？原告從未據告知，真果如被
        告辯稱係依原告之營業稅銷售額核定？或係被告依查定
        計算公式核定娛樂稅收費額後，因其違反查定作業事項
        之規定，從未實地調查原告之營業情形，於原告訴稱其
        未依法行政後，被告對其未遵守查定之不合法處分避重
        就輕，乃改以另一完全不同之自動報繳課徵制度，混淆
        自動報繳與查定課徵稅基之方式，企圖使人誤認被告並
        無溢課原告之稅捐，此等障眼之手法如不予揭穿，必造
        成行政機關違法亂紀，巧言辯飾而侵害人民之權益。
        被告如何計算原告之稅額，有究明之必要。換言之，倘
        係依首揭查定計算公式計算而得，即應審究被告有無踐
        行查定程序之紀錄及查定數據之適當性，若係以原告營
        業稅銷售額為準，除應審究此等查定方式有無法令依據
        外，並應查明核定數額是否逾越娛樂稅之課徵範圍，被
        告是否依法令之規定執行查定之職權，皆攸關原告及納
        稅義務人依法律納稅之權益，不容被告含糊其詞。
        本件被告實係依查定計算公式計算原告娛樂稅之營業額
        ，唯因其查定不實，甚至經原告屢次要求實地勘驗營業
        成數，皆遭拒絕，迨至原告提起行政救濟，始改稱係依
        原告營業稅銷售額為據，然其查定數額與原告之營業稅
        銷售額復毫無關聯性，被告之行為已自證其處分並非合
        法之行政處分，否則何須迴避無法提出實地查定營業成
        數之文書紀錄之問題，而徒託卸責之詞。
        再者，財政部92年令釋改變過去有關餐飲收入不課徵娛
        樂稅之立場，其發布係於原告提起行政救濟之後，被告
        作成處分時尚無該令釋，被告將行政救濟後所發布不利
        之解釋適用於原告，已違反行政救濟不利變更禁止之原
        則，至於所稱餐飲費部分，原告收入中屬於餐飲費部分
        近半數，而餐飲費中絕大部分皆屬任意消費性質，被告
        作成處分時，依當時財政部之解釋，餐飲費非屬娛樂稅
        課徵範圍，若被告僅就場租、歡唱及服務費核定娛樂稅
        ，又何須引證財政部嗣後發布之解釋得適用於本件處分
        ？而被告將原告餐飲費收入計入娛樂稅稅基，顯然已超
        過娛樂稅之課徵範圍。
        又財政部迨至92年3月始發布令釋，將餐飲費分為基本
        餐飲費及一般餐飲費，其中基本餐飲費計入娛樂稅收費
        額之範圍。在此之前，餐飲費並不計入娛樂稅課徵範圍
        ，即使是自動報繳之娛樂業者，尚且無須區分餐飲費有
        基本及一般之別，遑論原告為查定課徵之納稅人，更自
        無可能預見課稅立場之改變而事先已將將餐飲費按財政
        部所示標準分別列示其金額。被告於財政部發布令釋後
        ，發函責令原告應將令釋發布前之銷貨收入按基本餐飲
        費及一般餐飲費分別列示，否則即將全部餐飲費計入娛
        樂稅課徵範圍，其稽徵行政之態度可謂蠻橫。法律不要
        求人民盡無可能之義務，被告以原告無法分別列示金額
        即全額課稅，原告亦無法查知其此項行政權之法律依據
        為何。
        況且原告之餐飲費除偶爾有類如「65元吃到飽」之促銷
        活動外，至ＫＴＶ消費有關餐飲部分，一向皆依客人之
        需要自由消費，乃凡曾經至ＫＴＶ娛樂之消費者所周知
        之事。易言之，餐飲費以一般消費為原則，而以基本消
        費型態為例外，即使以基本餐飲費方式促銷，其金額皆
        甚低之以吸引消費者，被告為娛樂稅之主管機關，相信
        必甚熟之。原告無法提供分別列示基本餐飲費與一般餐
        飲費之數據，乃因原告係依查定課徵之業者，查定稅額
        依據之項目包括每人平均收費額、包廂房間數、每房間
        人數及平均營業成數等項目，並無餐飲費之計算因素，
        在財政部嗣後發布令釋始區分基本與一般餐飲費觀念之
        事實下，被告竟要求原告回溯分別列示數額，且強令無
        法區分者，一概全數課稅，完全漠視ＫＴＶ之餐飲係採
        自由消費為原則之事實，如此之處分，若猶可謂為依法
        行政，殊難令原告甘服。
      3.此外，台北市娛樂稅徵收自治條例第6條規定：「主管
        稽徵機關對於娛樂稅代徵人代徵稅款情形，應隨時派員
        稽查，作成詳細紀錄，由代徵人蓋章備核。」亦可證被
        告無權逕以營業總額比較方式推計課稅，被告依台北市
        娛樂稅徵收自治條例之明文規定，必須實地稽查代徵人
        即原告代徵稅款情形，亦即實地查定娛樂收費額，並由
        原告蓋章備查，被告之查定始為合法之查定。茲詳細論
        述被告處分違法不當之理由如次：
        (1)自動報繳與查定課徵分屬不同之課稅規制，課稅稅基
          不同，查定課徵雖可參考營業稅銷售額，但不得捨查
          定程序，逕以比較營業稅銷售額而謂之合法查定，為
          娛樂稅法規所明定，且經　大院判決指明有案，被告
          之處分顯係違反法規明文之不法處分。自動報繳與查
          定課徵分屬不同之規制，經　大院92年8月13日92年
          度訴字第124號判決 (證3)有案，判決理由指明：「
          關於娛樂稅之課徵方式，查定課徵依台北市稅捐稽徵
          處娛樂稅查定作業注意事項規定之標準計徵稅額，按
          月由稽徵機關核發繳款書送達納稅義務人繳納，計徵
          稅額標準係依查定之平均收費額、營業時數及營業成
          數等項目核算，納稅義務人原則上每月繳納固定之稅
          額，對納稅義務人有簡便、不虞短漏之優點；而自動
          報繳制則係由納稅義務人按月依實際娛樂收費額申報
          ，由於對於收入多寡、如何區分收入中何者屬於應課
          徵娛樂稅範圍，如何自動報繳，財政部迄92年3月20
          日始以台財稅第0000000000號函釋明確規定，在此之
          前，代徵人自動報繳如有短漏報，依娛樂稅法第14條
          規定將受處罰，因此，關於查定課徵與自動報繳對於
          納稅義務人自屬不同之規制。」等語，足徵查定課徵
          (依計徵稅額標準)與自動報繳 (依實際娛樂收費額)
          係雙軌並行而各有所依之不同稽徵制度，自動報繳須
          依實際數由納稅義務人申報繳納並負短漏責任，查定
          課徵則依標準計算稅額發單徵收。查定之平均收費額
          、營業時數及營業成數等項目，仍應分別檢討其妥適
          性以及是否確實遵照查定程序 (主要為實地調查)作
          成核稅處分，此係查定課徵處分合法性之必要條件，
          並非如被告獨創「凡查定總金額不高於實際娛樂收費
          額，皆為合法之課徵」之謬誤觀念，倘可任由如此恣
          意行政，將造成被告先任意查定，縱使高於實際娛樂
          收費額亦無妨，只要納稅義務人不爭執，皆可任意課
          稅。如納稅義務人爭訟，至多核減超過部分即可。試
          問此種課稅態度，人民之權利保障何在，又豈非是鼓
          勵納稅人以興訟防衛稽徵機關違法濫徵。再者，被告
          援引財政部92年3月20 日台財稅第0000000000號令之
          規定，將餐飲費計入娛樂收費額，如前揭判決所示，
          由於對於收入多寡、如何區分收入中何者屬於應課徵
          娛樂稅範圍，財政部迄92年3 月20日始明確規定，在
          此之前，餐飲費是否及如何計入娛樂收費額，連被告
          皆不明所以，本件爭訟之標的均為上開財政部規定發
          布前核課之案件，原處分是否合法，應依核課時之狀
          態判斷，被告卻將核課當時尚非明確之部分，事後採
          不利於納稅義務人之結果作為其處分之論據。且原告
          並非爭執查定數超過實際數，被告以實際數為查定數
          合法正當之理由，對於爭點之釐清欠缺因果關係，於
          論理法則亦有違悖。
        (2)被告有義務遵守查定課徵之規定實地調查納稅義務人
          之營業狀況，憑以作為課稅之依據，亦經台北市政府
          訴願決定所肯認，倘被告得任意不遵守查定課徵方式
          之規定，恣意操縱混淆自動報繳與查定課徵制度，則
          查定課徵制度形同虛設，納稅義務人之權益保障亦蕩
          然無存。採查定課徵方式時，稽徵機關有義務遵照查
          定作業注意事項規定之方式、程序及項目逐一核實查
          定，復經台北市政府91年5月3日府訴字第
          09016429201號及第00000000000號訴願決定指明有案
          ，被告自未可拒絕踐行查定之規定，逕以實際營業額
          比較執為處分合法之論據，否則查定課徵制度豈非虛
          設。被告核定原告之關係企業興鴻企業股份有限公司
          及錢澤企業股份有限公司90年4月至90年6月之娛樂稅
          處分，前經台北市政府訴願審議委員會91年5月3日府
          訴字第09016429201號及91年5月3日府訴字第
          00000000000號訴願決定 (證4)將原處分撤銷，命由
          被告另為處分。上開訴願決定雖非對原告所為之決定
          ，惟被告自90年3月起陸續對原告及關係企業全面調
          高查定娛樂稅，原告及關係企業爭議之理由皆屬相同
          ，被告依相同事實基礎及稅額計算基準作成課稅處分
          ，原告對該期間核課娛樂稅之處分申請復查，本於相
          同情形應為相同處理之法則，被告亦應本於上開訴願
          決定意旨作成復查決定，方為適法，合先陳明。
          前揭訴願決定撤銷原處分之理由，指摘原處分：「經
          查依卷附包廂狀況一覽表，訴願人ＫＴＶ包廂之使用
          率尚未達四成，若此，原處分機關核定其營業成數7
          成是否妥適？容有疑義；又遍觀全卷，原處分機關均
          未對計算式中所採之營業成數等之數據有一合理之說
          明，則原處分機關為上開查定時，是否已考量訴願人
          所營行業之特性，採取適當之數據計算？因原處分機
          關91年2月7日北市稽法乙字第09160479100號訴願答
          辯書並未敘明，且卷附原處分卷亦未有資料載明。是
          上述疑義均有再予詳研及查明之必要。從而，應將原
          處分撤銷，由原處分機關於收受決定書之次日起60日
          內另為處分。」訴願決定意旨明白指出被告機關核定
          納稅人營業成數七成之妥適性容有疑義，全卷中復無
          被告對計算式中所採之營業成數等之數據有一合理之
          說明，是否已考量納稅人所營行業之特性，均有再詳
          研及查明之必要，則被告自應考量原告所營行業之特
          性，亦即分別調查尖峰及離峰之營業成數差異，確認
          平均營業成數是否確達7成後，再作成合法之處分。
          倘被告未分別假日非假日、日間或夜間時段實地調查
          ，勢無可能獲致客觀之實際營業成數。
          而本件之情形，則是原告一再懇切請求被告實地調查
          ，然被告卻始終拒絕分別時段調查實際營業情形，不
          知原因為何。在被告採查定課徵方式下，本即有義務
          實施實地調查，惟被告竟徒憑主觀想像營業成數，遽
          為決定人民納稅義務多寡之基準，此等明顯違法任意
          決定稅賦之行政行為，上開訴願決定以其未合理說明
          計算式中所採營業成數之數據而予以撤銷，對行政合
          法性要求之用心，殊值肯定，並應貫徹至實現為止。
          不意被告機關漠視訴願決定意旨，仍然未對原告實地
          調查營業成數，改以迂迴之方法掩飾其不尊重法律及
          訴願決定之顢頇態度。其所為處分無論法律正當程序
          或實質適用法規皆有違法，其不受行政合法性羈束之
          可議，較之前次處分猶有過之，更應予以再度撤銷，
          以矯正被告恣意行政侵害人民「依法律」負納稅義務
          之「權利」。
          本次被告處分仍維持查定銷售額，其查定每月娛樂收
          費額21,510,700元，仍以計算式：每人平均收費額元
          ×房間數間×每房間人數×營業時數÷每節平均時數
          ×營業成數×每月營業日數等數據核定，營業成數既
          仍係查定稅基之基礎，則營業成數之所據為何？有無
          依正當查定之程序完成調查義務，自仍須究明，以符
          合前揭訴願決定揭示之意旨。惟被告未對原告之營業
          成數如何認定未置一詞，前揭訴願決定理由所載「遍
          觀全卷，原處分機關均未對計算式中所採之營業成數
          等之數據有一合理之說明」、「原處分卷亦未有資料
          載明為上開查定時，是否已考量訴願人所營行業之特
          性，採取適當之數據計算？」等應予撤銷之事由，至
          今毫無改變，應予撤銷並命被告必須考量原告所營行
          業之特性，確實調查實際營業成數。
        (3)被告係依查定計算公式核定稅額，卻以查定數額未超
          過自動報繳稅基理由，執為查定並無不法之論據，其
          始終未能提出實地訪查紀錄，即自證違反查定課徵之
          規定，適彰顯被告未依法行政之不法情事。本件被告
          核定原告娛樂稅營業額21,510,700元，與原告營業稅
          銷售額之關聯性為何？原告從未據告知，事實上，如
          前所述，被告係依首揭查定計算公式計算而得，即應
          審究被告有無踐行查定程序之紀錄及查定數據之適當
          性，被告辯稱以原告營業稅銷售額為準，則應審究此
          等查定方式有無法令依據及核定數額是否逾越娛樂稅
          之課徵範圍，被告是否依法令之規定執行查定之職權
          ，攸關原告及納稅義務人依法律納稅之權益，不容被
          告含糊其詞。今被告係依查定計算公式計算原告娛樂
          稅之營業額，唯因其查定不實，甚至經原告屢次要求
          實地勘驗營業成數，皆遭拒絕，迨至原告提起行政救
          濟，始改稱係依原告營業稅銷售額為據。被告之行為
          已自證其處分並非合法之行政處分，否則何須迴避無
          法提出實地查定營業成數之文書紀錄之問題，而徒託
          卸責之詞。被告完全僅將原查定金額與其擬制之銷售
          額比較高低，換言之，被告之論理邏輯，唯在於查定
          金額只要事後不高於擬制之銷售額，皆屬合法之課徵
          。惟遍尋娛樂稅法、台北市娛樂稅徵收自治條例及查
          定課徵所依據之台北市稅捐稽徵處娛樂稅查定作業注
          意事項，皆無此等「後見之明」之核稅方式，乃被告
          所自創，於法無據，自屬違法處分。且依台北市稅捐
          稽徵處娛樂稅查定作業注意事項第2條第2點規定，使
          用統一發票之娛樂業，申請代徵娛樂稅時，娛樂稅承
          辦人員應參酌其營業稅自動申報銷售額及調查營業狀
          況，「依查定公式」核定課徵娛樂稅，並將查定情形
          知會營業稅承辦人員。足證對使用統一發票之娛樂業
          採查定課徵娛樂稅亦必須「依查定公式」核定課徵娛
          樂稅，亦即參酌實際營業情形，調查認定收費額、週
          轉率及營業成數，使查定各因素之數據確實。並無以
          實際營業額作為查定稅額標準之規定，否則將使查定
          課徵與自動報繳之制度混淆，例如對於漏開統一發票
          之業者，依其營業規模及營業情形查定之娛樂收費額
          ，自然高於其開立統一發票之銷售額，倘如被告再將
          查定金額按統一發票銷售額調低，則查定公式之意義
          蕩然無存，查定課徵之制度形同廢除。而上開查定作
          業注意事項規定將查定情形知會營業稅承辦人員，作
          用即在於使營業稅加強稽徵，遏止漏開統一發票，此
          方為查定課徵制度之價值所在，徵納雙方有稽徵簡便
          之優點，且稽徵機關可加強營業稅之稽徵。
        (4)原告申請復查與財政部92年令釋餐飲費課稅問題無關
          ，被告不得謂本案係據以申請解釋之案件，更不得將
          變更見解之不利解釋援引為行政救濟中案件之處分基
          礎，原告應受行政救濟不利變更禁止原則之保護。原
          告申請復查唯在於主張被告應遵守查定課徵規定，實
          地調查原告營業成數究為若干。查定計算公式中並無
          餐飲費之計算因素，實則餐飲費係採自動報繳情形下
          ，須決定其報繳範圍之問題，被告豈可謂為以原告之
          案件陳報財政部核釋，再以該核釋對據以申請之案件
          生效而規制原告。事實上被告申請核釋乃為釐清自動
          報繳娛樂稅應報繳範圍之目的，訴願決定係受被告誤
          導而限於錯誤，敬請明察原告復查之主張與申請核釋
          究有何關係。再者，財政部92年令釋已改變過去有關
          餐飲收入不課徵娛樂稅之立場，其發布係於原告提起
          行政救濟之後，被告作成處分時尚無該令釋，被告將
          行政救濟後所發布不利之變更解釋適用於原告，已違
          反行政救濟不利變更禁止之原則，損害原告之權益。
        (5)被告核定之娛樂稅營業額已將絕大部分餐飲費包括在
          內，原告實際之場租、歡唱及服務費收入，遠低於被
          告查定之數額，換言之，被告查定稅額甚且超過自動
          報繳應納之稅額。原告各項收入中屬於餐飲費部分約
          為半數，其中又幾乎全屬自由消費之一般餐飲費，倘
          如訴願決定所稱僅以場租、歡唱及服務費核定原告之
          娛樂收費額，原告每月之收入顯無可能如被告核定數
          竟高達21,510,700元，即使將基本餐飲費計入娛樂收
          費額，被告核定之數額亦遠遠超過財政部92年發布令
          釋之課徵範圍。如前段所述，本件處分時餐飲費部分
          無須計入娛樂稅之課徵範圍，換言之，查定課徵之數
          額，縱以原告營業稅銷售額比較，亦必須將營業稅銷
          售額減去餐飲費、代售等部分之收入，被告為飾辯其
          查定數過高，竟以包含絕大部分餐飲費在內之營業稅
          總銷售額作為比較基礎，而獲致查定數並無偏高之錯
          誤結論。再反面論之，被告作成處分時，依財政部之
          解釋，餐飲費非屬娛樂稅課徵範圍，若被告僅就場租
          、歡唱及服務費核定娛樂稅，又何須引證財政部嗣後
          發布之解釋得適用於本件處分？在在可見被告未依法
          行政後極力掩飾之情。
        (6)台北市娛樂稅徵收自治條例已明文規定主管稽徵機關
          必須實地調查代徵稅款情形，被告對原告查定稅額有
          無遵照自治條例之規定，即是其處分是否合法之最佳
          證據，本件絕不可允許被告免查定逕以不超過營業稅
          銷售額之範圍內任意數額發單課徵，否則即是縱容行
          政怠惰、藐視法規。台北市娛樂稅徵收自治條例第6
          條明文規定：「主管稽徵機關對於娛樂稅代徵人代徵
          稅款情形，應隨時派員稽查，作成詳細紀錄，由代徵
          人蓋章備核。」其作用即在落實課稅明確性原則，避
          免稽徵機關任意決定人民稅負之多寡，同時防止稽徵
          人員可恣意課稅而生其他不法行為。被告無權逕以營
          業總額比較方式推計課稅，洵至明確。本件被告如未
          能提示其核定原告娛樂收費數額之查定調查紀錄，並
          有原告之蓋章，則被告違反台北市娛樂稅徵收自治條
          例之明文規定，即為其行政處分不合法之最佳證據。
          再者，被告援引財政部92年3月20日台財稅第
          0000000000號令之規定，將餐飲費計入娛樂收費額，
          如前揭判決所示，由於對於收入多寡、如何區分收入
          中何者屬於應課徵娛樂稅範圍，財政部迄92年3月20
          日始明確規定，在此之前，餐飲費是否及如何計入娛
          樂收費額，連被告皆不明所以，本件爭訟之標的均為
          上開財政部規定發布前核課之案件，原處分是否合法
          ，應依核課時之狀態判斷，被告卻將核課當時尚非明
          確之部分，事後採不利於納稅義務人之結果作為其處
          分之論據。且原告並非爭執查定數超過實際數，被告
          以實際數為查定數合法正當之理由，對於爭點之釐清
          欠缺因果關係，於論理法則亦有違悖。
          況查，被告既已明知原告之餐飲費如何收取，皆於營
          業場所標示，被告並非不可實地查知，卻發函要求原
          告分別列示基本餐飲費及一般餐飲費之資料，復為被
          告非常怠於執行查定課徵職權之事證。反面言之，難
          道原告提供基本餐飲費及一般餐飲費之資料，被告即
          可全然接受所提供之數據而毋庸調查。且被告謂已函
          知訴願人「逾期未補正，將依各月損益表所載之餐飲
          費收入全數列入娛樂稅課徵範圍。」使原告不禁疑惑
          人民係依法律負納稅義務，或係依稽徵機關通知函之
          「規定」負納稅義務。本件縱使應將基本餐飲費計為
          娛樂收費額，而原告無法分別列示基本餐飲費及一般
          餐飲費之資料，被告在不得超過人民法律義務而徵收
          稅捐之原則下，亦應採一定合理之方式認定基本餐飲
          費，例如以原告營業場所標示之每人基本餐飲消費額
          ，乘以每月查定之消費人數，始為客觀合理之課稅。
          無論如何，被告不得明知原告之餐飲費收入中含有大
          部分之一般餐飲費非屬娛樂稅之課徵範圍，卻又將「
          餐飲費全數」計入課徵標的，其以「溢徵」之手段，
          模糊營業成數過高之違法行政，應予導正。
          又前述財政部92年3月20日台財稅第0000000000號令
          發布前，歷來財政部之解釋，均明示娛樂場所之餐飲
          收入應課徵營業稅，但非屬娛樂稅之課徵範圍。故財
          政部對於基本餐飲費應課徵娛樂稅之見解，核屬解釋
          之變更，參照司法院釋字第287號解釋及依稅捐稽徵
          法第1條之1規定，其不利於納稅義務人之函釋變更不
          得溯及適用於後函釋發布前之案件。詳言之，依本件
          課稅處分時有效之法令，餐飲費無分基本或一般，均
          不課徵娛樂稅，稽徵機關過去亦無對娛樂業者課徵餐
          飲費部分之娛樂稅，嗣後基本餐飲費應課娛樂稅之函
          釋，僅適用於發布後之案件，且僅適用於自動報繳之
          案件。本件如將原告之餐飲費收入減除，則原處分之
          查定金額將遠高於原告屬於娛樂之收費額，依此而言
          ，原處分將查定數及實際數作比較，姑不論前述諸多
          違法之處，即使比較之金額基礎，亦屬錯誤。況被告
          是否對所有之視聽歌唱業者採取相同「比較實際數」
          之查定課徵方式，亦頗值究明，否則將造成被告選擇
          性的任意決定課稅方式，而違反平等原則，凡此皆在
          在顯示被告草率決定人民稅賦之違法慣行。
　　(二)被告主張之理由：
      1.娛樂稅法第2條第1項第6款及第2項規定：「娛樂稅，就
        左列娛樂場所、娛樂設施或娛樂活動所收票價或收費額
        徵收之‧‧六、‧‧其他提供娛樂設施供人娛樂者。」
        「前項各種娛樂場所、娛樂設施或娛樂活動不售票券，
        另以其他飲料品或娛樂設施供應娛樂人者，按其收費額
        課徵娛樂稅。」同法第3條規定：「娛樂稅之納稅義務
        人，為出價娛樂之人。娛樂稅之代徵人，為娛樂場所、
        娛樂設施或娛樂活動之提供人或舉辦人。」同法第6條
        規定：「直轄市及縣（市）政府得視地方實際情形，在
        前條規定稅率範圍內，分別規定娛樂稅徵收率，提經同
        級民意機關通過，報請或層轉財政部核備。」同法第9
        條第1項規定：「娛樂稅代徵人每月代徵之稅款，應於
        次月10日前填用自動報繳書繳納。但經營方式特殊或營
        業規模狹小經主管稽徵機關查定課徵者，由稽徵機關填
        發繳款書，限於送達後10日內繳納。」
      2.臺北市娛樂稅徵收自治條例第3條規定：「娛樂稅之代徵
        人如左‧‧二、‧‧及其他提供娛樂設施供人娛樂出售
        票券或收取代價之營業人或演出人。」同條例第4條規定
        ：「‧‧所稱其他提供娛樂設施供人娛樂，係指機動遊
        藝、機動遊艇、電動玩具、錄影帶節目放映(M.T.V)等具
        有娛樂性之設施而言。」同條例第5條第6款規定：「娛
        樂稅之徵收率如左：六、‧‧其他提供娛樂設施供人娛
        樂者課徵2.5%。」同條例第6條規定：「主管稽徵機關對
        於娛樂稅代徵人代徵稅款情形，應隨時派員稽查，作成
        詳細紀錄，由代徵人蓋章備核。」同條例第8條規定：「
        娛樂業經營方式特殊或營業規模狹小者，得由主管稽徵
        機關核定為查定課徵。」同條例第9條規定：「娛樂稅代
        徵人，每月代徵之稅款，應於次月10日前自動報繳，其
        屬查定課徵者，由主管稽徵機關於每月底發單課徵，於
        送達後10日內繳納之。」
        財政部72年10月12日台財稅第37219號函釋規定：「使
        用統一發票之營利事業，其娛樂稅採用依法查定課徵者
        ，如經查獲其當月實際營業額應代徵之娛樂稅超過查定
        稅額者，稽徵機關應於次月參酌其實際營業情形，重新
        核定娛樂稅‧‧」財政部79年12月14日台財稅第
        790345622號函釋規定：「設置ＫＴＶ供人娛樂並收取
        費用者，准依娛樂稅法第2條第1項第6款『其他提供娛
        樂設施供人娛樂』之規定，課徵娛樂稅。」
        財政部92年3月20日台財稅字第0000000000號令規定：
        「一、視聽歌唱業 (卡拉ＯＫ、ＫＴＶ)向出價娛樂之
        人收取入場費、包廂歡唱費、點唱設備費、場地租賃費
        及其他與視聽歌唱娛樂有關之費用等，應依法課徵娛樂
        稅；其併同上開費用強制收取之費用，如餐飲基本費、
        清潔費及服務費等，亦屬娛樂價款之一種，亦應課徵娛
        樂稅。至於其他收費項目，如標示明確且採使用者付費
        ，由娛樂人自行選擇而非強制收取者，非屬娛樂之價款
        ，無須課徵娛樂稅。‧‧」
      3.卷查答辯機關所屬中南分處90年4月份原係以每月營業
        額新臺幣（以下同）7,430,400元查定原告每月娛樂稅
        計172,831元，嗣該分處以原告89年9月至90年2月止，
        每月平均營業額為30,729,591元，娛樂稅每月營業額只
        查定7,430,400元，與事實顯不相當，乃重行核定自90
        年5月1日起，每月娛樂稅查定營業額調整至21,510,700
        元，查定娛樂稅額500,339元。嗣該分處考量原告因受
        納莉颱風水災及停電影響，核定調整自90年10月起每月
        查定娛樂稅額為230,441元，此有各月份娛樂稅籍、查
        定紀錄卡及各期稅額繳款書附卷可稽。
      4.原告主張答辯機關未依「臺北市稅捐稽徵處娛樂稅查定
        作業注意事項」規定核實課徵娛樂稅等節，經查依行為
        時答辯機關娛樂稅查定作業注意事項第3點第12項規定
        ，經營ＫＴＶ業者娛樂稅之查定計算公式為「每月營業
        額=每人平均收費額×房間數×每房平均人數×每天營
        業時數÷每節平均時數×營業成數×每月天數」，第4
        項第1點亦就查定稅額之調整規定「娛樂稅承辦人員應
        每半年（每年元月及7月份）調查業者實際營業狀況調
        整查定稅額，營業情況變動較大者，得視實際營業情形
        隨時調整其查定稅額」。復查臺北市政府91年5月3日府
        訴字第09016429201號及第00000000000號訴願決定將原
        處分撤銷，由答辯機關於收受決定書之次日起60日內另
        為處分，係因答辯機關未對計算式中所採之營業成數等
        數據有一合理之說明，惟本件答辯機關所屬中南分處業
        依前揭行為時查定作業注意事項之規定，查定原告每月
        營業額，且系爭復查決定，已指明依首揭財政部92年3
        月20日臺財稅字第0000000000號令釋，依據原告之「損
        益表」查核結果，以原告系爭各月份營業額「場租」、
        「歡唱」或「場租」、「歡唱」、「服務費」或「場租
        」、「歡唱」、「服務費」、「餐飲費」之合計總額與
        原查定營業額相較，原查定營業額並未高於原告上開4
        項營業額之合計總額；又原告營業額中上開4項之合計
        總額，已確實反映原告經營行業之實際營業額。準此，
        答辯機關並無高估原告營業額之情事，是原告前開主張
        不足採憑。原告又主張答辯機關不得以財政部後發布之
        令釋不利溯及本案乙節，經查財政部92年3月20日臺財
        稅字第0000000000號令釋，係因原告就系爭娛樂稅額不
        服申請復查，答辯機關乃就應計入娛樂稅課徵之範圍陳
        報財政部核釋，故就本案上開令釋仍有適用，訴願主張
        顯係誤解，委難採憑。
      5.原告另主張答辯機關不應逕將原告全部或大部分之餐飲
        費收入計入娛樂稅課稅範圍乙節，經查答辯機關中南分
        處前以92年5月14日北市稽中南乙字第09290227700號函
        、同年5月16日北市稽中南乙字第09290233200號函及同
        年6月18日北市稽中南乙字第09260736700號函請原告提
        供90年5、6、7、8月份當期之銷貨收入中餐飲費及其他
        收入所含之餐飲基本費、清潔費及服務費等強制收入費
        用明細資料，同函並告知逾期未補正，將依原告提供之
        各月損益表所載餐飲費收入全數列入娛樂稅課徵範圍，
        上開函經原告簽收在案，有掛號郵件收件回執附卷可稽
        ，惟原告迄未提供；則參照司法院釋字第537號解釋意
        旨，為貫徹公平合法課稅之目的，課納稅義務人負有申
        報協力之義務，本件原告既未提供事證供核，答辯機關
        乃參照原告提示之資料核認，自無不合。又本案91年3
        月至11月份，僅依各月份之「場租」、「歡唱」、「服
        務費」或「場租」、「歡唱」金額合計結果即已高於答
        辯機關中南分處原核定各期娛樂稅原查定營業額，故並
        未將餐飲費計入以核定娛樂稅稅額，是前述主張顯不可
        採。原告復主張答辯機關混淆自動報繳與查定課徵制度
        ，以營業稅申報資料作為查定娛樂稅稅額之依據，惟查
        不售票券娛樂業代徵之娛樂稅額，依前揭娛樂稅法第2
        條規定，係依收費額而定，依理言之，無論稽徵方式係
        自動報繳或查定課徵，其數額應無二致，況依自動報繳
        方式者，稅捐機關仍得覈實查核，如納稅義務人覈實繳
        稅，應無短漏稅捐之虞，是原告尚難以此主張答辯機關
        不得依實際營業額作為查定娛樂稅稅額之依據。從而，
        答辯機關所屬中南分處查定原告系爭各月份娛樂稅稅額
        ，答辯機關復查決定予以駁回，揆諸首揭法條及財政部
        函令釋規定，並無違誤，訴願決定遞予維持亦無不合。
      6.原告係屬使用統一發票之專營KTV娛樂業，答辯機關依前
        揭規定參考並調查原告之營業狀況，乃屬當然。復依90
        年7月17日16時、91年11月13日18時45分、91年12月12日
        16時20分，答辯機關所屬中南分處於原告營業場所現場
        勘查所作之稽查報告表所載，其平均營業成數顯已高達6
        成，現場勘查時點包含尖、離峰時段，並經在場工作人
        員核認用章於該稽查報告書上，足具代表性，亦可見該
        分處確依行為時之查定作業事項辦理查定娛樂稅，又答
        辯機關除依前開稽查紀錄作為課徵之參考依據外，並佐
        以原告提供之「年度損益表」所載金額，計算原告之營
        業收入，比較原查定銷售額及稅額，可知答辯機關原查
        定之銷售額並未超過依原告提供之損益表所換算之營業
        收入，足證原查定娛樂稅之銷售額並無偏高情事，亦無
        逾越權限之情事。況本案依財政部92年3月20日台財稅字
        第0000000000號令釋意旨計算原告系爭月份之銷售額，
        均超過原查定之銷售額觀之，答辯機關原查定之銷售額
        尚稱允當。從而，答辯機關所屬中南分處查定原告系爭
        各月份娛樂稅稅額，揆諸前揭規定並無違誤，敬請明察
        ，並賜為駁回原告之訴之判決。
    理  由
一、臺北市各稅捐分處為被告機關所屬單位，其所為之處分，均
    應視為被告所為之處分，合先敘明。
二、按娛樂稅法第2條第1項第6款及第2項規定：「娛樂稅，就左
    列娛樂場所、娛樂設施或娛樂活動所收票價或收費額徵收之
    …六、…其他提供娛樂設施供人娛樂者。」「前項各種娛樂
    場所、娛樂設施或娛樂活動不售票券，另以其他飲料品或娛
    樂設施供應娛樂人者，按其收費額課徵娛樂稅。」同法第3條
    規定：「娛樂稅之納稅義務人，為出價娛樂之人。娛樂稅之
    代徵人，為娛樂場所、娛樂設施或娛樂活動之提供人或舉辦
    人。」同法第6條規定：「直轄市及縣（市）政府得視地方實
    際情形，在前條規定稅率範圍內，分別規定娛樂稅徵收率，
    提經同級民意機關通過，報請或層轉財政部核備。」同法第9
    條第1項規定：「娛樂稅代徵人每月代徵之稅款，應於次月10
    日前填用自動報繳書繳納。但經營方式特殊或營業規模狹小
    經主管稽徵機關查定課徵者，由稽徵機關填發繳款書，限於
    送達後10日內繳納。」臺北市娛樂稅徵收自治條例第3條規定
    ：「娛樂稅之代徵人如左…二、…及其他提供娛樂設施供人
    娛樂出售票券或收取代價之營業人或演出人。」同條例第4條
    規定：「…所稱其他提供娛樂設施供人娛樂，係指機動遊藝
    、機動遊艇、電動玩具、錄影帶節目放映 (M.T.V)等具有娛
    樂性之設施而言。」同條例第5條第6款規定：「娛樂稅之徵
    收率如左：六、…其他提供娛樂設施供人娛樂者課徵2.5%。
    」同條例第6條規定：「主管稽徵機關對於娛樂稅代徵人代徵
    稅款情形，應隨時派員稽查，作成詳細紀錄，由代徵人蓋章
    備核。」同條例第8條規定：「娛樂業經營方式特殊或營業規
    模狹小者，得由主管稽徵機關核定為查定課徵。」同條例第9
    條規定：「娛樂稅代徵人，每月代徵之稅款，應於次月10日
    前自動報繳，其屬查定課徵者，由主管稽徵機關於每月底發
    單課徵，於送達後10日內繳納之。」
三、本件原告於臺北市中山區○○○路○段3號經營ＫＴＶ，係屬
    提供伴唱機具設備供顧客唱歌之業務，被告機關中南分處乃
    依娛樂稅法按月依原告每月營業額查定課徵原告90年5月至8
    月、91年3月至11月之娛樂稅，原告對於上開各月份娛樂稅查
    定稅額不服，申請復查，未獲變更，提起訴願，遭決定駁回
    ，循序起訴意旨略以：自動報繳與查定課徵分屬不同之課徵
    規制，課稅稅基不同，查定課徵雖可參考營業稅銷售額，但
    不得捨查定程序，逕以比較營業稅銷售額而謂之合法查定；
    查定之平均收費額、營業時數及營業成數等項目，仍應分別
    檢討其妥適性以及是否確實遵照查定程序作成核稅處分，不
    可任由稽徵機關恣意行政；台北市娛樂稅徵收自治條例已明
    文規定主管稽徵機關必須實地調查代徵稅款情形，不可允許
    被告免查定而逕以不超過營業稅銷售額之範圍內任意數額發
    單課徵，被告有義務遵守查定課徵之規定實地調查納稅義務
    人之營業狀況，憑以作為課稅之依據，倘被告得任意不遵守
    查定課徵方式之規定，恣意操縱，混淆自動報繳與查定課徵
    制度，則查定課徵制度形同虛設，納稅義務人之權益保障亦
    蕩然無存；被告未對原告實地調查營業成數，其所為處分無
    論法律正當程序或實質適用法規皆有違法；又被告係依查定
    計算公式核定稅額，卻以查定數額未超過自動報繳稅基理由
    ，執為查定並無不法之論據，其始終未能提出實地訪查紀錄
    ，即自證違反查定課徵之規定，適彰顯被告未依法行政，被
    告之論理邏輯，唯在於查定金額只要事後不高於擬制之銷售
    額，皆屬合法之課徵；又查定計算公式中並無餐飲費之計算
    因素，實則餐飲費係採自動報繳情形下，須決定其報繳範圍
    之問題，被告豈可謂為以原告之案件陳報財政部核釋，再以
    該核釋對據以申請之案件生效而規制原告，且財政部92年令
    釋發布係原告提起行政救濟之後，被告作成處分時尚無該令
    釋，將之適用於原告，已違反行政救濟不利變更禁止之原則
    ；被告核定之娛樂稅營業稅額已將絕大部分餐飲費包括在內
    ，原告實際之場租、歡唱及服務費收入遠低於被告查定之數
    額，換言之，被告查定稅額甚且超過自動報繳應納之稅額云
    云；
四、按財政部72年10月12日台財稅第37219號函釋規定：「使用統
    一發票之營利事業，其娛樂稅採用依法查定課徵者，如經查
    獲其當月實際營業額應代徵之娛樂稅超過查定稅額者，稽徵
    機關應於次月參酌其實際營業情形，重新核定娛樂稅…」財
    政部79年12月14日台財稅第790345622號函釋規定：「設置Ｋ
    ＴＶ供人娛樂並收取費用者，准依娛樂稅法第2條第1項第6款
    『其他提供娛樂設施供人娛樂』之規定，課徵娛樂稅。」財
    政部92年3月20日台財稅字第0000000000號令規定：「一、視
    聽歌唱業 (卡拉ＯＫ、ＫＴＶ)向出價娛樂之人收取入場費、
    包廂歡唱費、點唱設備費、場地租賃費及其他與視聽歌唱娛
    樂有關之費用等，應依法課徵娛樂稅；其併同上開費用強制
    收取之費用，如餐飲基本費、清潔費及服務費等，亦屬娛樂
    價款之一種，亦應課徵娛樂稅。至於其他收費項目，如標示
    明確且採使用者付費，由娛樂人自行選擇而非強制收取者，
    非屬娛樂之價款，無須課徵娛樂稅。……」財政部上揭函釋
    ，與法律規定意旨，尚無違背，稅捐稽徵機關辦理相關案件
    ，自得援用。又依行為時被告機關娛樂稅查定作業注意事項
    第3點第12項規定，經營ＫＴＶ業者娛樂稅之查定計算公式為
    「每月營業額=每人平均收費額×房間數×每房平均人數×每
    天營業時數÷每節平均時數×營業成數×每月天數」，第4項
    第1點亦就查定稅額之調整規定「娛樂稅承辦人員應每半年（
    每年元月及7月份）調查業者實際營業狀況調整查定稅額，營
    業情況變動較大者，得視實際營業情形隨時調整其查定稅額
    」。卷查被告機關所屬中南分處90年4月份原係以原告每月營
    業額7,430,400元，乃查定原告每月娛樂稅計172,831元，嗣
    該分處以原告89年9月至90年2月止，自動申報之銷售額，每
    月平均營業額為30,729,591元，惟娛樂稅每月營業額只查定
    7,430,400元，與事實顯不相當，乃重行核定自90年4月份起
    ，每月娛樂稅查定營業額調整至21,510,700元（即按每月平
    均銷售額00000000元之7成計算），據以查定娛樂稅額
    500,339元（即00000000 X 0.02326），是系爭90年5至8月等
    4個月份之查定稅額即按上揭每月平均銷售額00000000元之7
    成計徵即500,339元；另系爭91年3月至11月等9個月份之各月
    查定營業額係依據查定公式計算（每月營業額=每人平均收費
    額×房間數×每房平均人數×每天營業時數÷每節平均時數
    ×營業成數×每月天數，即200×86×4×（24÷3）×0.6×
    30=0000000元），其查定稅額為230441元（即0000000×
    0.02326=230441元）各情，有各月份娛樂稅籍、查定紀錄卡
    及各期稅額繳款書，年度損益表等附卷可稽。原告屬使用統
    一發票之專營KTV之營利事業，娛樂稅採用查定課徵方式，其
    89年9月至90年2月之每月實際營業額應代徵之娛樂稅超過查
    定稅額甚鉅，與事實顯不相當，被告依據上揭財政部72年10
    月12日台財稅第37219號函釋意旨，自得參酌其實際營業情形
    ，重新核定娛樂稅；是被告就系爭90年5至8月等4個月份之查
    定稅額，按上揭每月平均銷售額00000000元之7成計徵即
    500,339元，尚無不合，原告主張被告不得捨查定公式為核定
    ，尚有誤解。又依據被告機關所屬中南分處於90年7月17日16
    時、91年11月13日18時45分、91年12月12日16時20分，於原
    告營業場所現場勘查所作之稽查報告表所載，現場勘查時點
    包含尖、離峰時段，其平均營業成數顯已高達6成，有各稽查
    報告表附卷可稽；是就系爭91年3月至11月等9個月份之各月
    查定營業額，被告以其營業成數6成，並依據查定公式計算（
    每月營業額=每人平均收費額×房間數×每房平均人數×每天
    營業時數÷每節平均時數×營業成數×每月天數，即200×86
    ×4×（24÷3）×0.6×30=0000000元），其查定稅額為
    230441元（即0000000×0.02326=230441元），亦屬有據。原
    告主張被告未依規定之查定計算方式徵課稅額，恣意行政，
    於法有違云云，容非可採。
五、原告主張被告不得以財政部後發布之92年3月20日臺財稅字第
    0000000000號函釋，不利溯及適用於本案乙節；經查財政部
    上揭函釋，係因原告就系爭娛樂稅額不服申請復查，被告機
    關乃就應計入娛樂稅課徵之範圍陳報財政部予以核釋，財政
    部就此疑義，本於主管機關之職權而為釋示，旨在闡述娛樂
    稅法第2條就娛樂稅之課徵範圍，參照司法院釋字第287號解
    釋意旨「行政主管機關就行政法規所為之釋示，係闡明法規
    之原意，應自法規生效之日起有其適用。…」是被告於本件
    娛樂稅之課徵，適用財政部該號函釋，自無違誤；而依財政
    部該函釋意旨，被告依據原告之「損益表」查核結果，以原
    告系爭各月份營業額「場租」、「歡唱」或「場租」、「歡
    唱」、「服務費」或「場租」、「歡唱」、「服務費」、「
    餐飲費」之合計總額與原查定營業額相較，原查定營業額並
    未高於原告上開4項營業額之合計總額；又原告營業額中上開
    4項之合計總額，已確實反映原告經營行業之實際營業額。準
    此，被告機關並無高估原告營業額之情事。雖原告另主張被
    告不應逕將原告全部或大部分之餐飲費收入計入娛樂稅課稅
    範圍；惟查被告機關中南分處前以92年5月14日北市稽中南乙
    字第09290227700號函、同年5月16日北市稽中南乙字第
    09290233200號函及同年6月18日北市稽中南乙字第
    09260736700號函請原告提供90年5、6、7、8月份當期之銷貨
    收入中餐飲費及其他收入所含之餐飲基本費、清潔費及服務
    費等強制收入費用明細資料，同函並告知逾期未補正，將依
    原告提供之各月損益表所載餐飲費收入全數列入娛樂稅課徵
    範圍，上開函經原告簽收在案，有掛號郵件收件回執附卷可
    稽，惟原告迄未提供；則參照司法院釋字第537號解釋意旨，
    為貫徹公平合法課稅之目的，課納稅義務人負有申報協力之
    義務，原告既未提供事證供核，就該4個月份，被告逕參照原
    告提示之相關資料核認其營業銷售額，自無不合。至系爭91
    年3月至11月份等9個月份，被告係依據查定公式（營業成數6
    成，已如前述）計算營業額，參酌其各該月份之「場租」、
    「歡唱」、「服務費」或「場租」、「歡唱」金額合計結果
    ，即已高於被告機關中南分處原核定各期娛樂稅原查定之營
    業額，亦足徵被告確無高估原告營業額之情事。
六、至原告主張被告機關混淆自動報繳與查定課徵制度，以營業
    稅申報資料作為查定娛樂稅稅額之依據云云；惟查不售票券
    娛樂業代徵之娛樂稅額，依前揭娛樂稅法第2條規定：「娛樂
    稅之納稅義務人，為出價娛樂之人。娛樂稅之代徵人，為娛
    樂場所、娛樂設施或活動之提供人或舉辦人。」是依上開法
    律之規定，娛樂稅之納稅義務人，為出價娛樂之人，娛樂場
    所乃係代徵稅款之代徵人，亦即娛樂稅實際係由出價娛樂之
    人先行繳交給娛樂場所，再由娛樂場所繳納給稽徵機關，故
    娛樂稅自應以核實課稅為原則，娛樂場所未代徵之稅款固不
    宜令其繳納，惟如已代徵之稅款，亦不宜代徵之後進入私囊
    。是被告參酌業者實際營業狀況，以營業稅申報之實際營業
    額作為娛樂稅課徵之比較基礎，核未違反不當連結禁止之原
    則，原告主張被告不得依實際營業額作為查定娛樂稅稅額之
    基礎云云，容非可採。
七、綜上所述，原告起訴論旨，並非可採。被告參酌原告實際營
    業額，據以核定原告90年5月至8月、91年3月至11月份之娛樂
    稅額，並無違誤，復查及訴願決定，遞予維持，亦無不合，
    原告訴請撤銷，為無理由，應予駁回。
八、兩造其餘主張陳述，於判決結果不生影響，無庸一一論列，
    併予敘明。
據上論結，本件原告之訴為無理由，爰依行政訴訟法第98條第3
項前段，判決如主文。
中　　華　　民　　國　　94　　年　　5　　 月　　19　　日
                  第六庭審判長法  官   林樹埔
                              法  官　 曹瑞卿
                              法  官　 許瑞助
上為正本係照原本作成。
如不服本判決，應於送達後20日內，向本院提出上訴狀並表明上
訴理由，如於本判決宣示後送達前提起上訴者，應於判決送達後
20日內補提上訴理由書（須按他造人數附繕本）。
中　　華　　民　　國　　94　　年　　5　　 月　　19　　日
                              書記官   吳芳靜
